【裁判字號】    97,上易,3038
【裁判日期】    971209
【裁判案由】    毒品危害防制條例
【裁判全文】
臺灣高等法院刑事判決                97年度上易字第3038號
上  訴  人
即  被  告  甲○○
上列上訴人因違反毒品危害防制條例案件，不服臺灣基隆地方法
院97年度易字第410號，中華民國97年8月13日第一審判決（起訴
案號：臺灣基隆地方法院檢察署97年度毒偵字第1302號），提起
上訴，本院判決如下：
    主  文
上訴駁回。
    理  由
一、按刑事訴訟法第350條、第361條、第362條、第367條規定，
    不服地方法院之第一審判決而上訴者，須提出上訴書狀，並
    應敘述具體理由，為上訴必備之程式；其所提出之書狀未敘
    述上訴理由，或僅曾以言詞陳述上訴理由者，均應於上訴期
    間屆滿後20日內補提理由書於第一審法院。惟原審法院對上
    訴書狀有無記載理由，僅應為形式上之審查，認有欠缺，且
    未據上訴人自行補正者，始應定期間先命補正，至於上訴理
    由是否具體，係屬第二審法院審查範圍，不在命補正之列（
    參照刑事訴訟法第361條之立法意旨 ）。倘上訴人已提出上
    訴理由，但所提非屬具體理由者，應由第二審法院以上訴不
    合法律上之程式，判決駁回之。而所謂具體理由，必係依據
    卷內既有訴訟資料或提出新事證，指摘或表明第一審判決有
    何採證認事、用法或量刑等足以影響判決本旨之不當或違法
    ，而構成應予撤銷之具體事由，始克當之；倘僅泛言原判決
    認定事實錯誤、違背法令、量刑失之過重或輕縱，而未依上
    揭意旨指出具體事由，或形式上雖已指出具體事由，然該事
    由縱使屬實，亦不足以認為原判決有何不當或違法者，皆難
    謂係具體理由，俾與第二審上訴制度旨在請求第二審法院撤
    銷、變更第一審不當或違法之判決，以實現個案救濟之立法
    目的相契合，並節制濫行上訴（最高法院97年度台上字第89
    2號裁判意旨參照 ）。又刑罰之量定，本為法院得依職權自
    由裁量之事項，苟於法定刑度之內，予以量定，且客觀上並
    無明顯濫權之情形者，自不容當事人任憑主觀意見，指摘其
    違法、失當。是原判決倘就如何量定其宣告刑之理由，已敘
    明審酌之因素，被告仍泛詞指摘量刑過重，而未提出證據資
    料，以供審查，自難認為其理由已經明確、具體，足以影響
    判決本旨之不當或違法，而構成應予撤銷或變更之具體事由
    ，則所提上訴，即非適法。
二、經查：本件原判決依上訴人即被告甲○○於警訊、偵訊、原
    審準備程序及審理時之自白、卷附之臺灣尖端先進生技醫藥
    股份有限公司 97年5月23日濫用藥物檢驗報告、基隆市警察
    局第一分局偵辦毒品案件尿液檢體對照表、基隆市警察局第
    一分局查獲毒品危害防制條例毒品初步鑑驗報告書、查獲及
    證物照片等為據，認定被告確有施用第二級毒品甲基安非他
    命、安非他命，及持有第二級毒品安非他命之犯行，及敘明
    被告有累犯加重之事由，並審酌被告前有施用毒品之前科，
    仍不知戒除施用毒品惡習而續為施用毒品，犯罪之次數繁多
    ，惟其所犯施用毒品之犯罪係戕害自身健康之行為，於他人
    尚不致造成損害及被告事後坦承犯行之態度等一切情狀，分
    別量處有期徒刑4月、拘役50日，如易科罰金以新臺幣1仟元
    折算 1日等情，均已詳敘其所憑證據、認定理由及量刑依據
    。從形式上觀察，原判決並無認定事實錯誤、量刑瑕疵或違
    背法令之情形。被告上訴意旨僅以：持有第二級毒品為低度
    行為，因施用第二級毒品之高度行為所吸收，為何持有第二
    級毒品部分另量處拘役50日，此部分一罪二罰，令上訴人不
    解，請求法院給予公正之量刑云云。惟查，被告前於 97年5
    月15日上午10時許施用安非他命、甲基安非他命，另又於同
    年月16日下午 8時許持有安非他命，核其前後所為，係為二
    件犯罪事實，前犯罪事實係犯毒品危害防制條例第 10條第2
    項之施用第二級毒品罪、第11條第 2項之持有第二級毒品罪
    ，而施用第二級毒品安非他命、甲基安非他命而予以持有安
    非他命、甲基安非他命，其持有之低度行為為施用之高度行
    為所吸收，不另論罪；後犯罪事實係犯毒品危害防制條例第
    11條第2項之單純持有第二級毒品罪。前後所犯上開2罪，犯
    意各別，罪名互異，自應分別併罰，原判決於理由欄已就被
    告所為之前後犯罪事實詳述其論罪之理由，經核均無違誤，
    所為量刑亦屬允當，並無失之過重情形。被告另請求給予公
    正之量刑云云，非但空泛無據，亦未能指摘原判決關於認定
    事實、適用法律及量刑等項有何違法或不當，揆諸上開說明
    ，自非屬得上訴第二審之具體事由，因認本件上訴不合上訴
    之法律程式，應予駁回，並不經言詞辯論為之。
據上論斷，應依刑事訴訟法第367條前段、第372條，判決如主文
。
中    華    民    國    97    年    12    月    9     日
                  刑事第二庭審判長法  官  洪光燦
                                  法  官  林恆吉
                                  法  官  宋明蒼
以上正本證明與原本無異。
不得上訴。
                                  書記官  駱麗君
中    華    民    國    97    年    12    月    9     日


司法院資訊處製作；財團法人民間司法改革基金會備份。
